臺灣桃園地方法院民事判決
110年度簡上附民移簡字第30號
原      告  謝青嵐  
被      告  林凱駿  
上列被告因誹謗案件，原告提起刑事附帶民事訴訟請求損害賠償
，經本院刑事庭裁定移送前來（110年度簡上附民字第10號），
本院管轄之第二審合議庭於民國111年3月24日言詞辯論終結，判
決如下：
    主  文
被告應給付原告新臺幣貳萬元，及自民國一一０年三月二十五日
起至清償日止，按週年利率百分之五計算之利息。
原告其餘之訴駁回。
訴訟費用由被告負擔十分之一，餘由原告負擔。
    事實及理由
壹、程序方面
一、按不變更訴訟標的，而補充或更正事實上或法律上之陳述者
    ，非為訴之變更或追加。民事訴訟法第256條定有明文。
二、查原告起訴時係聲明：「被告應給付原告新臺幣（下同）20
    萬元及自刑事附帶民事訴訟起訴狀繕本送達被告翌日起至清
    償日，按週年利率5%計算之利息；請依職權宣告假執行」（
    見本院110年度簡上附民字第10號卷，下稱附民卷，第5頁）
    。嗣於本院111年3月24日言詞辯論期日變更其聲明如下列聲
    明欄所示（見本院卷第45頁），經核原告所為僅係更正法律
    上陳述，非為訴之變更或追加。
貳、實體方面
一、原告主張：被告之前女友即訴外人李薇與原告為同事，被告
    竟將有原告、李薇在內之照片，附加文字：「當人小三可不
    可恥？」，並繪製箭頭指向原告、李薇，嗣於109年7月5日
    某時以帳號「謝薇」，在原告社群網站FACEBOOK之公開貼文
    下其中6則留言處，各別張貼前揭加註文字、箭頭之照片共6
    張，供不特定人瀏覽而散布，足以貶損原告之名譽。被告上
    開不法行為經本院刑事庭以109年度桃簡字第2851號判處有
    罪，被告不服提起上訴，復經本院刑事庭以110年度簡上字
    第105號刑事判決駁回被告之上訴而告確定在案（下合稱系
    爭刑事案件）。原告因被告前揭不法行為致名譽受損、家庭
    失和，精神上受有痛苦，爰依侵權行為之法律關係請求被告
    賠償精神慰撫金20萬元等語。並聲明：被告應給付原告20萬
    元及自刑事附帶民事起訴狀繕本送達翌日起至清償日止，按
    週年利率5%計算之利息。
二、被告則以：對於系爭刑事案件認定之事實不爭執，但本件請
    求金額過高等語，資為抗辯。並聲明：原告之訴駁回。
三、本院之判斷：
㈠、原告主張之上揭事實為被告所不爭執，且被告前開行為，經
    本院以109年度桃簡字第2851號刑事簡易判決判處被告犯散
    布文字圖畫誹謗罪，處拘役20日，得易科罰金；被告不服提
    起上訴，復經本院刑事庭以110年度簡上字第105號判決駁回
    上訴而告確定等情，經本院依職權核閱上開刑事卷宗屬實，
    並有前揭判決存卷可稽，且為被告所不爭執（見本院卷第34
    頁），是原告此部分主張，堪予採認。
㈡、按因故意或過失，不法侵害他人之權利者，負損害賠償責任
    。不法侵害他人之身體、健康、名譽、自由、信用、隱私、
    貞操，或不法侵害其他人格法益而情節重大者，被害人雖非
    財產上之損害，亦得請求賠償相當之金額。民法第184 條第
    1項前段、第195條第1項前段分別定有明文。次按民法上名
    譽權之侵害非即與刑法之誹謗罪相同，名譽有無受損害，應
    以社會上對個人評價是否貶損作為判斷之依據，苟其行為足
    以使他人在社會上之評價受到貶損，不論其為故意或過失，
    均可構成侵權行為，其行為不以廣佈於社會為必要，僅使第
    三人知悉其事，亦足當之。
㈢、經查，被告在原告社群網站FACEBOOK之公開貼文下之6處留言
    處，將有原告、李薇在內之照片加註「當人小三可不可恥？
    」之文字，並繪製箭頭指向原告、李薇，以此方式具體指摘
    、傳述原告與他人有不正常男女交往關係之事，並足以使原
    告在社會上評價受到貶損，自構成對於原告名譽之不法侵害
    ，是原告依前開規定請求被告賠償非財產上損害，核屬有據
    。　　
㈣、按慰藉金之賠償須以人格權遭遇侵害，使精神上受有痛苦為
    必要，其核給之標準固與財產上損害之計算不同，然非不可
    斟酌雙方身分資力與加害程度，及其他各種情形核定相當之
    數額。爰審酌兩造之身分、年齡、地位、經濟狀況（置個資
    卷，僅供本院斟酌精神慰撫金數額之用，不予在判決中詳細
    列載公開）、系爭紛爭發生過程及原告所受損害程度等一切
    情狀，認原告請求精神慰撫金以2萬元為適當，逾此範圍之
    請求，不應准許。
㈤、按給付無確定期限者，債務人於債權人得請求給付時，經其
    催告而未為給付，自受催告時起，負遲延責任；其經債權人
    起訴而送達訴狀，或依督促程序送達支付命令，或為其他相
    類之行為者，與催告有同一之效力；遲延之債務，以支付金
    錢為標的者，債權人得請求依法定利率計算之遲延利息；應
    付利息之債務，其利率未經約定，亦無法律可據者，週年利
    率為5%。民法第229條第2項、第233條第1項前段、第203條
    分別定有明文。本件原告請求被告負侵權行為損害賠償責任
    ，為無確定期限、無從另為約定利率之債務，是原告依上開
    規定請求自被告收受刑事附帶民事起訴狀繕本翌日即110年3
    月25日起（見附民卷第7頁）至清償日止，按週年利率5%計
    算之利息，即屬有據。逾此範圍之請求，則尚屬無據。
四、綜上所述，原告依侵權行為法律關係請求被告給付2萬元，
    及自110年3月25日起至清償日止，按週年利率5%計算之利息
    ，為有理由，應予准許。逾此範圍之請求，則為無理由，應
    予駁回。
五、訴訟費用負擔之依據：民事訴訟法79條。
中　　華　　民　　國　　111 　年　　4 　　月　　21　　日
                  民事第三庭審判長  法　官　周玉羣羣
                                    法　官　許容慈
                                    法　官　卓立婷
以上正本係照原本作成。　　　　　　　　　　　　　　　　　
本判決不得上訴。
中　　華　　民　　國　　111 　年　　4 　　月　　22　　日
　　　　　　　　　　　　　　　　　  書記官  謝宛橙